---
title: "Desafio 3"
author: "Henry Honda"
format: html
---

# Introdução

Neste documento, apresentamos como carregar e visualizar datasets nos formatos **JSON** e **Parquet** usando R.

------------------------------------------------------------------------

# 1. Dados JSON

Os dados JSON contêm informações sobre **doenças cardíacas**, com 3.000 linhas de pacientes. Cada linha representa um paciente com variáveis como idade, sexo, pressão arterial, colesterol, etc.

**Fonte:** [Heart Disease Dataset no Kaggle](https://www.kaggle.com/datasets/pratyushpuri/heart-disease-dataset-3k-rows-python-code-2025)

```{r}
#Instalando biblioteca que permite ler arquivos JSON.
library(jsonlite)

# Lendo o arquivo JSON.
json_arquivo <- fromJSON("Dados/heart_disease_dataset.json")

# Visualizando os dados.
head(json_arquivo)
```

# 2. Dados Parquet

O Parquet é um formato binário eficiente para **armazenamento e leitura de grandes volumes de dados**, com compressão e otimização para análise em colunas.

O exemplo abaixo usa dados sobre os **sobrviventes do Titanic**.

**fonte:** <https://www.timestored.com/data/sample/parquet>

```{r}
# Instalando e carregando o pacote arrow, como foi desenvolvido pela APACHE devemos instalar bibliotecas externas ao padrão do R studio.

install.packages("arrow", repos = c("https://apache.r-universe.dev", "https://cloud.r-project.org"))
```

```{r}
library(arrow)

# Lendo o arquivo Parquet
parquet_dados <- read_parquet("Dados/titanic.parquet")

# Visualizando os dados
head(parquet_dados)
```
